臺灣臺中地方法院刑事判決　　　　　　 94年度訴緝字第259號
公　訴　人　台灣台中地方法院檢察署檢察官
被　　　告　乙○○
上列被告因毒品危害防制條例案件，經檢察官提起公訴（92年度
毒偵字第3106號），本院判決如下：
    主    文
乙○○連續施用第一級毒品，處有期徒刑捌月，扣案之海洛因貳
拾陸包（淨重貳點玖參公克，空包裝袋重柒點零參公克）沒收銷
燬之，扣案之藥鏟壹支、長壽香煙空袋壹個均沒收；又施用第二
級毒品，處有期徒刑伍月。應執行有期徒刑壹年。扣案之海洛因
貳拾陸包（淨重貳點玖參公克，空包裝重柒點零參公克）沒收銷
燬之，扣案之藥鏟壹支、長壽香煙空袋壹個均沒收。
    事  實
一、乙○○曾於民國（下同）九十一年間因施用毒品，經依本院
    以九十一年毒聲字第三三四三號裁定送觀察、勒戒後，於九
    十一年十二月三日入所執行觀察勒戒，因無繼續施用毒品傾
    向，於九十一年十二月二十五日出所，經台灣台中地方法院
    檢察署檢察官以九十一年毒偵字第三八四０號為不起訴處分
    ，再因施用毒品經本院以九十二年毒聲字第二五五八號裁定
    送觀察勒戒，於九十二年十月十六日入所執行，並於九十三
    年一月九日因法律修正出所，於前開觀察勒戒執行完畢後之
    五年內，基於概括犯意，連續自九十二年八月間某日起至九
    十二年十月十五日止，在台中縣大里市○○路十六號住處旁
    公園內，以將海洛因放置於針筒內注射之方式，施用毒品海
    洛因多次，平均一天吸食三次，另於同年十月十五日採尿前
    四日內之某時，在不詳之地點，以不詳之方式，施用第二級
    毒品安非他命一次，嗣於同年月十五日晚上六時四十分許，
    在前開住處為警持搜索票查獲，並扣得其所有供施用第一級
    毒品海洛因所用之海洛因二十六包（淨重二．九三公克，空
    包裝重七．０三公克，起訴書誤載為含袋重九．六公克）、
    藥鏟一支、長壽香煙空袋一個，另經其同意採驗其尿液，結
    果尿液呈嗎啡、可待因、安非他命及甲基安非他命陽性反應
    。
二、案經台中縣警察局霧峰分局報請台灣台中地方法院檢察署檢
    察官偵查起訴。
    理  由
一、訊據被告乙○○坦承於前開時地施用第一級毒品海洛因等情
    不諱，惟矢口否認有施用第二級毒品安非他命犯行，辯稱：
    伊從未施用過二級毒品云云。經查：被告乙○○三次尿液之
    檢驗結果，安非他命類俱呈現陽性反應，有台中縣衛生局01
    5602號尿液煙毒檢驗報告書、台中縣警察局霧峰分局委託鑑
    驗尿液代號與真實姓名對照表、詮昕科技股份有限公司濫用
    藥物尿液檢驗報告、中山醫學大學附設醫院藥物濫用檢測中
    心各一份在可參，此為檢驗機關本於專業知識及科學檢驗方
    法所得之結論，且其中詮昕科技股份有限公司及中山醫學大
    學附設醫院前開檢驗報告之檢驗方式均係氣相層析質譜儀分
    析法，排除偽陽性之問題，自可憑信。又施用安非他命、海
    洛因後，於尿液中可檢出之時間為服用後一至四天，亦有行
    政院衛生署管制藥品管理局九十二年三月十日管檢字第0920
    001495號函可查，自堪認被告於九十二年十月十五日遭查獲
    採集尿液之時往前回溯四日內（即九十六小時內）之某時，
    有施用安非他命之犯行，被告前開所辯不足採信，又被告施
    用一級毒品海洛因之犯行，復有海洛因二十六包（淨重二．
    九三公克，空包裝重七．０三公克）、藥鏟一支、長壽香煙
    空袋一個扣案可資佐證，前開海洛因二十六包經檢驗結果確
    為第一級毒品海洛因，亦有法務部調查局九十三年一月二十
    一日調科壹字第120013301號函附卷可憑。末查被告曾於五
    年內因施用毒品，經送觀察勒戒執行完畢而無繼續施用毒品
    傾向，有臺灣高等法院被告全國前案紀錄表、臺灣臺中地方
    法院檢察署刑案資料查註紀錄表在卷可按。本案事證明確，
    被告犯行洵堪認定。
二、核被告乙○○所為係犯毒品危害防制條例第十條第一項之施
    用第一級毒品罪及同條第二項之施用第二級毒品罪。其施用
    第一級、第二級毒品而分別持有第一級、第二級毒品之低度
    行為，應分別為施用第一級、第二級毒品之高度行為所吸收
    ，不另論罪。被告多次施用第一級毒品海洛因之犯行，時間
    緊接，犯罪構成要件相同，顯係基於概括犯意反覆為之，為
    連續犯，應論以一罪，並加重其刑。被告所犯前開二罪犯意
    各別，罪名亦殊，應分論併罰。爰審酌被告除施用毒品之外
    ，無其他不良素行，曾因施用毒品案件經觀察勒戒並獲不起
    訴處分，惟仍無視對於自身健康之戕害及國家對於杜絕毒品
    犯罪之禁令，猶施用毒品不輟，再為本案犯行，惟念及其吸
    毒係戕害自己身心之行為及其於犯罪後坦承犯行等一切情狀
    ，分別量處如主文所示之刑，並定其應執行刑。扣案之海洛
    因二十六包（淨重二．九三公克，空包裝重七．０三），為
    被告持有之第一級毒品，依法併予宣告沒收銷燬；扣案之藥
    鏟一支、長壽香煙空袋一個，為被告所有供施用第一級毒品
    所用之物，業據被告自承在卷，依法併予宣告沒收。
三、按毒品危害防制條例於九十二年七月九日修正公布，並於九
    十三年一月九日施行，惟該條例第十條之內容並無不同，其
    「公布」全文與「修正」不同，並無利或不利可言，不生新
    舊法比較問題，是以本案被告前開犯行，固然發生於前開法
    律修正前，惟揆諸前揭說明意旨，本院應依毒品危害防制條
    例第三十五條第一項第三款之規定，以修正後之規定審理，
    附此敘明（台灣高等法院九十三年度第三次刑事庭庭長法律
    問題研討會第一號結論參照）。
據上論斷，應依刑事訴訟法第二百九十九條第一項前段，毒品危
害防制條例第十條第一項、第二項、第十八條第一項前段，刑法
第十一條、第五十六條、第五十一條第五款、第三十八條第一項
第二款，判決如主文。
本案經檢察官甲○○到庭執行職務。
中　　華　　民　　國　　94　　年　　7　　月　　26　　日
                  刑事第九庭 審判長  法  官  黃文進
                                     法  官  陳思成
                                     法  官  陳如玲
上正本證明與原本無異。
如不服本判決，應於送達後十日內向本院提出上訴狀（須附繕
本），上訴於台灣高等法院台中分院。
中　　華　　民　　國　　94　　年　　7　　月　　26　　日
                                     書記官  楊賀傑
附錄論罪科刑法條
附錄本案論罪科刑法條全文
毒品危害防制條例第十條第一項：施用第一級毒品，處六月以上五年以下有期徒刑。
毒品危害防制條例第十條第二項：施用第二級毒品，處三年以下有期徒刑。
